---
title: "Tarefa de survey"
date: "12/03/2025"
author:
  - name: Nome Sobrenome
    email: nome.sobrenome@iesp.uerj.br
abstract: > 
  Este é um exemplo de tarefa para a disciplina de Survey. Ele deverá ser usado
  por padrão nos trabalhos da disciplina. É possível inserir tabelas e gráficos nele 
  por meio de código, e a bibliografia é gerenciada automaticamente.
  Obviamente, este exemplo pode ser adaptado de inúmeras formas. Este campo é 
  o abstract da tarefa, elemento que deverá sempre ser preenchido para indicar
  1) o que foi feito, 2) como foi feito e 3) quais resultados foram encontrados.
format:
  pdf:
    toc: false
    number-sections: false
    colorlinks: true
    fig-pos: H
    tbl-cap-location: top
    fig-cap-location: top
    df-print: kable
    geometry:
      - top=25mm
      - left=20mm
      - right=20mm
      - bottom=25mm
bibliography: referencias.bib
lang: pt
execute:
  echo: true
  warning: false
  message: false
---

```{r setup, include=FALSE}
# Pacotes
library(modelsummary)
library(tidyverse)
```


# Introdução

Aqui vai a introdução da tarefa. Lembre-se sempre de discutir a literatura teórica que embase o que foi feito, justificando suas escolhas de metodologia e, sempre que possível, debatendo com outros estudos. A introdução é a parte analítica das tarefas e será avaliada em função do domínio das leituras previstas. Neste template, a bibliografia é formatada automaticamente. Para fazer citações diretas, use, por exemplo, @groves2011survey. Citações indiretas funcionam assim [@groves2010total; @groves2011survey]. 


# Metodologia

Descreva sempre o que foi feito. Use notação, se preciso:

$$
Y_i \sim N(\mu_i, \sigma^2)
$$

Também podemos usar notação no meio do texto, como quando queremos falar de uma unidade $i$, ou de uma variável aleatória $Y$, ou ainda de uma estimativa $\hat{\mu}$.


# Resultados

Finalmente, aqui vai a @fig-1 (criada com [ggplot2](https://ggplot2.tidyverse.org/)). É importante que seu código seja escrito dentro deste documento para que o resultado seja reprodutível -- o que será essencial na correção das tarefas.

```{r}
#| label: fig-1
#| fig-cap: "Um gráfico de exemplo"
mtcars %>%
  ggplot(aes(x = wt, y = mpg)) +
  geom_point() +
  theme_minimal()
```


O gráfico aparece com título e pode ser citado no texto, como na linha anterior. E aqui vão algumas estatísticas descritivas na @tbl-mtcars (usando o pacote [modelsummary](https://modelsummary.com/index.html)). As tabelas já saem formatadas e é possível customizar várias outras opções de exibição.


```{r}
#| label: tbl-mtcars
#| tbl-cap: "Resumo de algumas estatísticas"
#| tbl-pos: H
mtcars %>%
  select(mpg, cyl, hp) %>%
  datasummary_skim()
```



### Referências

::: {#refs}
:::

